臺灣臺東地方法院刑事判決　　　　　　　 100年度訴字第85號
公　訴　人　臺灣臺東地方法院檢察署檢察官
被　　　告　劉少明
指定辯護人　郭重鑾律師
被　　　告　陳抱龍
指定辯護人　本院公設辯護人丁經岳
被　　　告　黃志芳
指定辯護人　李泰宏律師
上列被告因販賣毒品案件，經檢察官提起公訴（99年度偵字第10
13、1263及1428號），及追加起訴（100年度蒞追字第6號）本院
判決如下：
    主  文
劉少明犯如附表所示之罪，各處如附表所示之刑。應執行有期徒
刑拾年；扣案如附表八所示之第二級毒品甲基安非他命，沒收銷
燬之；扣案如附表九所示之物均沒收；販賣毒品所得共新臺幣貳
萬壹仟元沒收（其中壹萬仟元係連帶沒收），如全部或一部不
能沒收時，以其財產抵償之。
陳抱龍犯如附表所示之罪，各處如附表所示之刑。應執行有期徒
刑拾年；扣案如附表九編號1所示之物均沒收；販賣毒品所得共
新臺幣貳萬貳仟元沒收（其中壹萬壹仟元係連帶沒收），如全部
或一部不能沒收時，以其財產抵償之。
黃志芳被訴部分公訴不受理。
    犯罪事實
一、劉少明、陳抱龍及黃志芳三人係朋友，其中劉少明及陳抱龍
    分別以新臺幣（下同）3,000元之租金向黃志芳承租臺東縣
    臺東市○○街61巷16弄5號2樓及3樓之房間。劉少明及陳抱
    龍雖明知甲基安非他命係毒品危害防制條例第2條第2項第2
    款所規定之第二級毒品，並屬藥事法第22條第1項第1款所規
    定之禁藥，竟仍於民國99年3月間至同年5月15日止，分別於
    如附表一至七所示之時間、地點，或各自基於販賣第二級毒
    品與禁藥之故意（劉少明：附表一；陳抱龍：附表五；黃志
    芳：附表七），或基於販賣第二級毒品與禁藥之犯意聯絡（
    劉少明及姓名年籍均不詳之成年男子：附表二；劉少明及陳
    抱龍：附表三；陳抱龍及黃志芳：附表六），以如附表一至
    七（不含附表四）所示之方式，將如附表所示數量之甲基安
    非他命，以如附表所示之價格，販賣予如附表所示之人以營
    利。另劉少明則基於轉讓第二級毒品與禁藥之故意，於如附
    表四所示之時間、地點，將如附表四所示數量之甲基安非他
    命，轉讓於黃志芳之女友葉素雲以供其施用。其後為警執行
    通訊監察，並持搜索票搜索彼等三人之住處而扣得如附表八
    、九所示之物，始進而循線查悉上情。
二、案經臺東縣警察局移送臺灣臺東地方法院檢察署檢察官偵查
    起訴。
    理  由
壹、有罪部分
一、證人即共同被告劉少明、黃志芳、與證人陳永隆、曾嘉峰、
    高元明及葉素雲於警詢之證述及偵查中之結證、內政部警政
    署刑事警察局鑑定書及行政院衛生署食品管理局100年4月19
    日FDA藥字第1000021701號函，雖屬被告以外之人於審判外
    之陳述，惟既經當事人於審判程序同意作為證據，本院審酌
    上開證據作成時之外部環境及附隨條件，認並無不可信之特
    別情況，且為證明本件犯罪事實之存否所必要，依刑事訴訟
    法第159條之5第1項之規定，得為證據。
二、上揭犯罪事實，業據被告劉少明及陳抱龍於偵查（僅附表一
    編號1、附表二及附表六部分）及本院審理中坦白承認，核
    與證人劉少明、黃志芳、陳永隆、曾嘉峰、高元明及葉素雲
    於警詢及偵查中證述之情節相符（見警卷1第1-16、25-30頁
    ；警卷3第10-14頁；偵卷1第7-11、42-47、52-58、62-67、
    77-80、88-91、122-127、163-165、183-188、196-200、20
    3-206頁），復有證人陳永隆、曾嘉峰及高元明與被告劉少
    明、陳抱龍、黃志芳間之通訊監察譯文、臺東縣警察局扣押
    物品目錄表、扣押物品清單、扣案物品及手機螢幕翻拍照片
    、內政部警政署刑事警察局鑑定書及行政院衛生署食品管理
    局100年4月19日FDA藥字第1000021701號函等證據附卷可稽
    （見警卷1第35、38、59、67-68頁；偵卷1第27-28、112、1
    30-134、136-138、148-149頁），並有扣案如附表八、九所
    示之物以資佐證，足認被告之自白與事實相符，本件事證明
    確，被告劉少明及陳抱龍之犯行應堪認定。
三、核被告劉少明如附表一、二、三所為，均應成立毒品危害防
    制條例第4條第2項販賣第二級毒品罪；如附表四所為，應成
    立藥事法第83條第1項轉讓禁藥罪；被告陳抱龍如附表三、
    五、六所為，均應成立毒品危害防制條例第4條第2項販賣第
    二級毒品罪。被告劉少明就如附表二、三所示販賣甲基安非
    他命犯行部分，分別與姓名年籍均不詳之成年男子及被告陳
    抱龍間有犯意聯絡及行為分擔，均應論以共同正犯。又被告
    劉少明於97年間因施用第二級毒品案件，經本院97年度東簡
    字第318號判決處有期徒刑6月確定，並於98年12月29日執行
    完畢（見本院卷附臺灣高等法院被告前案紀錄表），則其於
    有期徒刑執行完畢後，5年以內故意再犯本件有期徒刑以上
    之罪，為累犯，應依刑法第47條第1項之規定加重其刑。而
    被告劉少明於偵查及審判中均自白如附表一編號1及附表二
    所示販賣甲基安非他命部分犯行（就偵查中自白部分，見偵
    卷1第8、203頁及本院卷99頁反面；其餘否認犯行部分，見
    偵卷1第9、184-185、204頁）；被告陳抱龍於偵查及審判中
    則均自白如附表六所示販賣甲基安非他命部分犯行（見偵卷
    1第191頁），皆合於毒品危害防制條例第17條第2項之規定
    ，故就被告劉少明及陳抱龍所犯上開販賣第二級毒品罪之部
    分，依法均應減輕其刑。又被告劉少明及陳抱龍如附表一至
    六所示各次販賣及轉讓甲基安非他命犯行，犯意各別，行為
    分殊，均應分論併罰。
四、至於辯護人雖認被告劉少明如附表一至三所示各次販賣甲基
    安非他命犯行，應係基於同一犯意而接續為之等語。惟參酌
    其各次犯行，即便有二日先後三次販賣之情形（附表一編號
    1、附表二、三），其時間亦差距有半日，且販賣之對象及
    共犯亦皆有所不同，更遑論其餘各次犯行之時間皆相隔有數
    日餘，故尚難認被告劉少明係基於同一犯意而接續為如附表
    一至三所示各次販賣甲基他命犯行。
五、又辯護人雖另以：(1)被告劉少明因染有毒癮不能自拔，又
    為經濟所迫，為圖謀獲毒品施用方如附表所示販賣甲基安非
    他命之犯行，其所造成之危害顯然較於大毒梟或中盤販毒者
    輕微，而有情輕法重及客觀上顯可憫恕之情形；(2)被告陳
    抱龍於審理中坦白犯行，顯具悔意，且其左手肢體殘障，值
    得同情，又其販賣之對象僅有陳永隆及高元明二人，數量、
    次數及金錢皆不多，與其他大盤販毒者不同，犯罪情節輕微
    而有情輕法重等節，認被告劉少明及陳抱龍如附表所示各次
    犯行，應皆依刑法第59條之規定酌量減輕其刑等語。然而：
(一)刑法第59條所謂「犯罪之情狀顯可憫恕，認科以最低度刑仍
    嫌過重」，係指犯罪另有特殊之原因與環境等在客觀上足以
    引起一般同情，認為即予宣告法定低度刑期尤嫌過重者，始
    有其適用（最高法院97年度台上字第352、390及1268號判決
    意旨可資參照）；至於犯罪情節輕微，僅為法定刑內從輕科
    刑之標準，尚非刑法第59條所定酌量減刑之理由（同院28年
    上字第1064號判例及98年度台上字第4811號判決意旨可資參
    照）。
(二)因之，衡酌被告劉少明及陳抱龍於為本件犯行時已屆（或將
    屆）不惑之年，心智思慮應屬相當成熟而得以輕易判斷甲基
    安非他命為法律所查禁之毒品；且被告二人於為本件犯行前
    ，皆有施用第二級毒品而經法院判處罪刑或裁定觀察、勒戒
    之紀錄（見本院卷附臺灣高等法院被告前案紀錄表及本院99
    年度毒聲字第48號刑事裁定書）；而被告劉少明及陳抱龍曾
    分別於95及99年間，因先後四次轉讓甲基安非他命及二次販
    賣甲基安非他命而遭查獲，其後並分別經本院96年度訴字第
    65 號及臺灣高等法院花蓮分院100年度上訴字第54號判決判
    處罪刑確定（見前開前案紀錄表及各該刑事判決書），則被
    告二人既已明知施用、轉讓及販賣甲基安非他命均非法之所
    許，竟仍執意再為本件犯行，實已難認有何值得顯可憫恕之
    處，更遑論因未能戒除毒癮及迫於經濟困境等情節，亦難認
    係促使販賣或轉讓毒品者鋌而走險之特殊原因與環境，而在
    客觀上足以引起一般之同情。
(三)此外，由本件被告劉少明及陳抱龍販賣甲基安非他命之金額
    、數量及次數觀之，固然難以將之與最上游之販毒者（或辯
    護人所稱之大毒梟）及其他大盤之販毒者等同視之；然而，
    為避免毒品流通於社會上，除應嚴格查緝製毒者、大毒梟或
    其他大盤販毒者外，尚須一併對於中、下游之販毒者施以嚴
    厲之查禁，以確實破壞毒品銷售之網絡體系，而此方為毒品
    危害防制條例第4條之立法本意及規範目的；至於販賣毒品
    者在銷售網絡中之角色為何？販賣對象之多寡？及其販賣次
    數、金額與各次數量等情節，僅為法院依刑法第57條之規定
    ，於法定刑度範圍內科刑所應審酌之要素，故尚不得僅以行
    為人販賣對象有限、次數不多、各次金額及數量皆不大等節
    ，逕認其販賣毒品有特殊之原因與環境，客觀上足以引起一
    般同情。
(四)又被告是否坦白犯行、知所悔悟，亦僅屬法院依刑法第57條
    之規定審酌其犯罪後態度是否良好之事項之一，與其行為時
    是否有特殊之原因與環境，而在客觀上足以引起一般同情無
    涉。而被告陳抱龍固患有左手中度肢障之殘疾（見本院卷第
    183頁所附之身心障礙個案資料表），惟參酌前開事證及目
    前政府對於身心障礙者皆有提供相當之福利給付等情，尚難
    認被告陳抱龍因此項身體缺陷而販賣甲基安非他命，係屬客
    觀上足以引起一般之同情之原因或環境。從而，辯護人所指
    上情，於客觀上既尚不足認被告劉少明及陳抱龍有何足以引
    起一般同情之特殊原因與環境，而可認其犯罪之情狀顯可憫
    恕，尚難依刑法第59條之規定酌量減輕其刑。
六、爰審酌：
(一)被告劉少明及陳抱龍於行為時正值壯年，亦均有正當工作，
    應可依循合法且正當之途徑賺取生活之所需；縱因突發狀況
    而急需用錢，亦應選擇向親戚、朋友、銀行或其他合法銀錢
    業者借貸之方式；或向政府及其他社會福利單位尋求社會救
    助之方式以暫解燃眉之急。又被告劉少明及陳抱龍於為本件
    犯行前，既皆曾因施用第二級毒品而經法院判處罪刑或裁定
    觀察、勒戒（見本院卷附臺灣高等法院被告前案紀錄表及本
    院99年度毒聲字第48號刑事裁定書）；其中，被告劉少明於
    95年間曾因轉讓甲基安非他命案件，經本院96年度訴字第65
    號判決處有期徒刑8月（共4罪），應執行有期徒刑1年2月確
    定；而被告陳抱龍則於99年1月間，因先後二次販賣甲基安
    非他命犯行，而於同年1月19日為警所查獲，並經臺灣高等
    法院花蓮分院100年度上訴字第54號判決各處有期徒刑3年9
    月，應執行有期徒刑5年4月（見本院卷附臺灣高等法院被告
    前案紀錄表及各該刑事判決書），則被告二人因毒品案件而
    歷經數次司法追訴，對於甲基安非他命等毒品對於施用者所
    可能帶來之危害，及轉讓、販賣甲基安非他命為法律所禁止
    等情理應知之甚詳。
(二)惟其二人不僅未能思尋前開謀財正途，亦無視甲基安非他命
    可能對於施用者所帶來之危害及前所受之偵審教訓，竟仍執
    意擔任毒品來源之供應者，協助製造毒品者或其他毒品上游
    盤商將毒品擴散於社會之中，提高國人接觸毒品之機會，進
    而造成他人因之陷於毒品成癮之危險中。且被告二人各次犯
    行所販賣之毒品數量雖非巨大，然被告劉少明於短短三個月
    內之販賣次數竟多達8次，陳抱龍則多達10次，其次數之多
    及頻率之繁，無不反映出被告堅定之犯罪態度及無視法律規
    範、漠視毒品對於他人身心及家庭生活所造成之戕害等心理
    ，而應予以相當嚴厲之譴責。
(三)另就如附表四所示轉讓甲基安非他命之部分，被告劉少明既
    然無力戒除毒癮，亦無意勸阻葉素雲（即同案被告黃志芳之
    女友）戒除毒癮，理應秉持「禍害僅及於一身」之心態，斷
    然拒絕提供甲基安非他命以供葉素雲施用，而非出於「好意
    」或「慷慨」等此類不值得嘉許之動機，率然無償提供毒品
    造成葉素雲因而更難以自毒品成癮之漩渦中脫身而出。故被
    告劉少明此種不加思索、有求必應，及未能從前次轉讓甲基
    安非他命之處罰中獲得教訓之行為心態，亦應給予相當之譴
    責。
(四)惟念被告二人於本院審理中均坦白犯行，知其所為非是，堪
    認尚有幡然悔悟之心；且被告劉少明及陳抱龍販賣甲基安非
    他命之次數雖非分別多達8次及10次，惟販賣之對象僅有陳
    永隆、黃志芳（兼租屋處房東）及高元明等朋友三人，且其
    各次販賣之金額、數量亦均屬施用毒品者所常見之購買金額
    及消費量，故就散布毒品危害性之層面觀之，確實難以將之
    與製造毒品者或其他上、中游之販毒者等同視之，而給予過
    度之之非難。此外，參酌被告陳抱龍確實T患有左手中度肢
    障之殘疾，並領有身心障礙手冊（見本院卷第183頁所附之
    身心障礙個案資料表），身體健康狀況確實不如一般常人而
    值得同情等一切情狀，分別量處如主文所示之刑，並定其應
    執行之刑。
七、扣案如附表八所示之第二級毒品甲基安非他命，既屬毒品危
    害防制條例第18條第1項前段所定專科沒收之物，且為被告
    劉少明最後一次販賣甲基安非他命（如附表一編號2）所剩
    餘（見本院卷第100頁反面），自應依上開規定宣告沒收銷
    燬之。又扣案如附表九編號1所示之手機及sim卡，因皆為被
    告陳抱龍所有，且係供其作為聯繫如附表三、附表五編號2-
    5及附表六所示高元明之所用（見本院卷第100頁反面、171
    頁）；而扣案如附表九編號2所示之磅秤則為被告劉少明所
    有，且分別係供其為如附表一、二所示販賣甲基安非他命犯
    罪之所用（見本院卷第100頁反面、107頁反面-108頁爭點整
    理結果、171頁反面），故應分別依毒品危害防制條例第19
    條第1項之規定予以沒收，且因該等應沒收之物均已扣案，
    無全部或一部不能沒收之問題，故不另為追徵價額之諭知。
八、被告劉少明及陳抱龍為本件犯行後，既分別有如附表一、二
    、三、五、六所示之販賣毒品所得，雖該部分所得並未扣案
    ，惟仍應依毒品危害防制條例第19條第1項之規定，按被告
    劉少明及陳抱龍如上開附表所示犯行部分，分別宣告沒收，
    並諭知如全部或一部不能沒收時，以其財產抵償之。另扣案
    如附表九編號3所示之空夾鏈袋為被告劉少明所有，雖非其
    用以供本件販賣或轉讓甲基安非他命之所用，惟其既自承係
    為分裝甲基安非他命販賣所用（見本院卷第100頁反面），
    堪認係供犯罪預備之物，應依刑法第38條第1項第2款之規定
    ，於如附表一、二所犯各罪中併予宣告沒收。至於其餘扣案
    物部分，因並無積極證據證明該等扣案物係供本件被告劉少
    明及陳抱龍犯罪所用，爰不併予宣告沒收。
九、至於起訴書犯罪事實欄二（七）所載有關被告劉少明於99年
    5月15日某時，在臺東縣臺東市○○街61巷16弄5號2樓之租
    屋處內，以2,500元之價格販賣1公克之甲基安分他命予高元
    明之部分，因與犯罪事實欄三（九）所載之犯罪事實（即如
    附表三編號4）重複，並經公訴人於本院審理中表示該部分
    犯罪事實係屬贅載而當庭予以更正，爰不另就被告劉少明此
    部分被訴犯行另為判決，附此敘明。
貳、不受理部分
一、公訴意旨略以：被告黃志芳及劉少明、陳抱龍係朋友，並以
    新臺幣（下同）3,000元之代價分別出租臺東縣臺東市○○
    街61巷16弄5號2樓及3樓之房間予被告劉少明及陳抱龍。而
    被告黃志芳雖明知甲基安非他命係毒品危害防制條例第2條
    第2項第2款所規定之第二級毒品，並屬藥事法第22條第1項
    第1款所規定之禁藥，竟仍分別於如附表六、七所示之時間
    、地點，基於販賣第二級毒品與禁藥之故意，以如附表六、
    七所示之方式，將如附表六、七所示數量之甲基安非他命，
    以如附表所示之價格，販賣予高元明及陳永隆等人以營利（
    其中附表六部分係與被告陳抱龍基於販賣第二級毒品與禁藥
    之犯意聯絡，而由被告陳抱龍負責聯繫；附表七則是被告黃
    志芳單獨販賣），因認被告黃志芳涉犯毒品危害防制條例第
    4條第2項販賣第二級毒品罪嫌等語。
二、被告死亡者，應諭知不受理之判決，並得不經言詞辯論為之
    ，刑事訴訟法第303條第5款及第307條定有明文。查被告黃
    志芳於起訴後，因感染敗血症致頰黏膜惡性腫瘤，而於民國
    100年4月20日死亡，有天主教聖母醫院死亡證明書、死亡登
    記申請書及個人基本資料查詢結果附卷可稽（見本院卷第12
    1、122之2、122之3頁）。故本件被告黃志芳被訴販賣第二
    級毒品罪嫌之部分，爰不經言詞辯論，逕為不受理判決之諭
    知。
據上論斷，應依刑事訴訟法第299條第1項前段、第303條第5款、
第307條，毒品危害防制條例第4條第2項、第17條第2項、第18條
第1項前段、第19條第1項，藥事法第83條第1項，刑法第11條前
段、第28條、第47條第1項、第51條第5款，判決如主文。
本案經檢察官李宗翰到庭執行職務。
中    華    民    國   100    年    7     月    26    日
                  刑事第二庭  審判長法  官     陳弘能
                                    法  官     彭凱璐
                                    法  官     簡大倫
以上正本證明與原本無異。
如不服本判決應於收受判決後10日內向本院提出上訴書狀，並應
應敘述具體理由。其未敘述上訴理由者，應於上訴期間屆滿後20
日內向本院補提理由書(均須按他造當事人之人數附繕本)「切勿
逕送上級法院」。
                                    書記官     洪幸如
中    華    民    國   100    年    7     月    26    日
所犯法條：
毒品危害防制條例第4條第2項
製造、運輸、販賣第二級毒品者，處無期徒刑或七年以上有期徒
刑，得併科新臺幣一千萬元以下罰金。
藥事法第83條第1項
明知為偽藥或禁藥，而販賣、供應、調劑、運送、寄藏、牙保、
轉讓或意圖販賣而陳列者，處 7 年以下有期徒刑，得併科新臺
幣 5 百萬元以下罰金。
附表一：劉少明單獨販賣部分
┌─┬────┬────┬───┬───┬───────┬───┬─────────┐
│編│販賣時間│販賣地點│販賣對│使用之│販賣價格（新臺│販賣毒│罪名及刑度        │
│號│        │        │象／電│行動電│幣）／數量    │品所得│                  │
│  │        │        │話號碼│話號碼│              │（新臺├─────────┤
│  │        │        │      │      │              │幣）  │備註              │
├─┼────┼────┼───┼───┼───────┼───┼─────────┤
│1 │99年4月 │臺東縣臺│陳永隆│0939  │2,000元／重量 │2,000 │劉少明販賣第二級毒│
│  │12日上午│東市濟南│／0927│341648│1公克之甲基安 │元    │品，累犯，處有期徒│
│  │8時許   │街61巷16│056504│      │非他命1包     │      │刑年拾壹月。扣案│
│  │        │弄5號2樓│      │      │              │      │如附表九編號2、3所│
│  │        │租屋處之│      │      │              │      │示之物均沒收；販賣│
│  │        │房間內  │      │      │              │      │毒品所得新臺幣貳仟│
│  │        │        │      │      │              │      │元沒收，如全部或一│
│  │        │        │      │      │              │      │部不能沒收時，以其│
│  │        │        │      │      │              │      │財產抵償之。      │
│  │        │        │      │      │              │      ├─────────┤
│  │        │        │      │      │              │      │起訴書犯罪事實二（│
│  │        │        │      │      │              │      │一）              │
├─┼────┼────┼───┼───┼───────┼───┼─────────┤
│2 │99年5月 │臺東縣臺│黃志芳│無    │3,000元／1包重│3,000 │劉少明販賣第二級毒│
│  │24-26日 │東市濟南│／無  │      │量不詳之甲基安│元（以│品，累犯，處有期徒│
│  │某日晚間│街61巷16│      │      │非他命        │其積欠│刑柒年柒月。扣案如│
│  │        │弄5號2樓│      │      │              │黃志芳│附表編號八所示之第│
│  │        │租屋處之│      │      │              │之租金│二級毒品甲基安非他│
│  │        │房間內  │      │      │              │債務抵│命，沒收銷燬之；扣│
│  │        │        │      │      │              │償）  │案如附表九編號2、3│
│  │        │        │      │      │              │      │所示之物均沒收；販│
│  │        │        │      │      │              │      │賣毒品所得新臺幣│
│  │        │        │      │      │              │      │仟元沒收，如全部或│
│  │        │        │      │      │              │      │一部不能沒收時，以│
│  │        │        │      │      │              │      │其財產抵償之。    │
│  │        │        │      │      │              │      ├─────────┤
│  │        │        │      │      │              │      │起訴書犯罪事實二（│
│  │        │        │      │      │              │      │四）              │
├─┼────┼────┼───┼───┼───────┼───┼─────────┤
│3 │99年5月2│臺東縣臺│黃志芳│無    │3,000元／1包重│3,000 │劉少明販賣第二級毒│
│  │日晚間  │東市濟南│／無  │      │量不詳之甲基安│元（以│品，累犯，處有期徒│
│  │        │街61巷16│      │      │非他命        │其積欠│刑柒年柒月。扣案如│
│  │        │弄5號2樓│      │      │              │黃志芳│附表九編號2、3所示│
│  │        │租屋處之│      │      │              │之租金│之物均沒收；販賣毒│
│  │        │房間內  │      │      │              │債務抵│品所得新臺幣仟元│
│  │        │        │      │      │              │償）  │沒收，如全部或一部│
│  │        │        │      │      │              │      │不能沒收時，以其財│
│  │        │        │      │      │              │      │產抵償之。        │
│  │        │        │      │      │              │      ├─────────┤
│  │        │        │      │      │              │      │起訴書犯罪事實二（│
│  │        │        │      │      │              │      │五）              │
└─┴────┴────┴───┴───┴───────┴───┴─────────┘
附表二：劉少明與姓名年籍不詳之成年男子共同販賣部分
┌────┬────┬───┬───┬───────┬───┬───┬─────────┐
│販賣時間│販賣地點│販賣對│使用之│販賣價格（新臺│聯絡人│販賣毒│罪名及刑度        │
│        │        │象／電│行動電│幣）／數量    │／交付│品所得│                  │
│        │        │話號碼│話號碼│              │人    │（新臺├─────────┤
│        │        │      │      │              │      │幣）  │備註              │
├────┼────┼───┼───┼───────┼───┼───┼─────────┤
│99年4月 │臺東線成│曾嘉峰│0939  │3,000元／1包重│劉少明│3,000 │劉少明共同販賣第二│
│13日下午│功鎮中華│／0916│341648│量不詳之甲基安│／姓名│元    │級毒品，累犯，處有│
│3時許   │路中華路│961954│      │非他命        │年籍不│      │期徒刑肆年壹月。扣│
│        │76號1樓7│      │      │              │詳之成│      │案如附表九編號2、3│
│        │-11便利 │      │      │              │年男子│      │所示之物均沒收；販│
│        │商店前  │      │      │              │      │      │賣毒品所得新臺幣│
│        │        │      │      │              │      │      │仟元連帶沒收，如全│
│        │        │      │      │              │      │      │部或一部不能沒收時│
│        │        │      │      │              │      │      │，以其財產抵償之。│
│        │        │      │      │              │      │      ├─────────┤
│        │        │      │      │              │      │      │起訴書犯罪事實二（│
│        │        │      │      │              │      │      │二）              │
└────┴────┴───┴───┴───────┴───┴───┴─────────┘
附表三：劉少明與陳抱龍共同販賣部分
┌─┬────┬────┬───┬───┬───────┬───┬───┬─────────┐
│編│販賣時間│販賣地點│販賣對│使用之│販賣價格（新臺│聯絡人│販賣毒│罪名及刑度        │
│號│        │        │象／電│行動電│幣）／數量    │／交付│品所得│                  │
│  │        │        │話號碼│話號碼│              │人    │（新臺├─────────┤
│  │        │        │      │      │              │      │幣）  │備註              │
├─┼────┼────┼───┼───┼───────┼───┼───┼─────────┤
│1 │99年4月 │臺東縣臺│高元明│0939  │2,500元／1公克│劉少明│2,500 │劉少明共同販賣第二│
│  │25-28日 │東市濟南│／不明│341648│之甲基安非他命│／陳抱│元    │級毒品，累犯，處有│
│  │間某日  │街61巷16│      │      │1包           │龍    │      │期徒刑柒年陸月。扣│
│  │        │弄5號3樓│      │      │              │      │      │案如附表九編號1所 │
│  │        │陳抱龍租│      │      │              │      │      │示之物沒收；販賣毒│
│  │        │屋處之房│      │      │              │      │      │品所得新臺幣貳仟伍│
│  │        │間內    │      │      │              │      │      │佰元連帶沒收，如全│
│  │        │        │      │      │              │      │      │部或一部不能沒收時│
│  │        │        │      │      │              │      │      │，以其財產抵償之。│
│  │        │        │      │      │              │      │      │                  │
│  │        │        │      │      │              │      │      │陳抱龍共同販賣第二│
│  │        │        │      │      │              │      │      │級毒品，處有期徒刑│
│  │        │        │      │      │              │      │      │柒年伍月。扣案如附│
│  │        │        │      │      │              │      │      │表九編號1所示之物 │
│  │        │        │      │      │              │      │      │沒收；販賣毒品所得│
│  │        │        │      │      │              │      │      │新臺幣貳仟伍佰元連│
│  │        │        │      │      │              │      │      │帶沒收，如全部或一│
│  │        │        │      │      │              │      │      │部不能沒收時，以其│
│  │        │        │      │      │              │      │      │財產抵償之。      │
│  │        │        │      │      │              │      │      ├─────────┤
│  │        │        │      │      │              │      │      │起訴書犯罪事實二（│
│  │        │        │      │      │              │      │      │三）              │
├─┼────┼────┼───┼───┼───────┼───┼───┼─────────┤
│2 │99年3月 │臺東縣臺│高元明│0939  │2,500元／1公克│陳抱龍│2,500 │劉少明共同販賣第二│
│  │間某日  │東市濟南│／不明│341648│之甲基安非他命│／劉少│元    │級毒品，累犯，處有│
│  │        │弄5號2樓│      │      │              │      │      │期徒刑柒年陸月。扣│
│  │        │劉少明租│      │      │              │      │      │案如附表九編號1所 │
│  │        │屋處之房│      │      │              │      │      │示之物沒收；販賣毒│
│  │        │間內    │      │      │              │      │      │品所得新臺幣貳仟伍│
│  │        │        │      │      │              │      │      │佰元連帶沒收，如全│
│  │        │        │      │      │              │      │      │部或一部不能沒收時│
│  │        │        │      │      │              │      │      │，以其財產抵償之。│
│  │        │        │      │      │              │      │      │                  │
│  │        │        │      │      │              │      │      │陳抱龍共同販賣第二│
│  │        │        │      │      │              │      │      │級毒品，處有期徒刑│
│  │        │        │      │      │              │      │      │柒年伍月。扣案如附│
│  │        │        │      │      │              │      │      │表九編號1所示之物 │
│  │        │        │      │      │              │      │      │沒收；販賣毒品所得│
│  │        │        │      │      │              │      │      │新臺幣貳仟伍佰元連│
│  │        │        │      │      │              │      │      │帶沒收，如全部或一│
│  │        │        │      │      │              │      │      │部不能沒收時，以其│
│  │        │        │      │      │              │      │      │財產抵償之。      │
│  │        │        │      │      │              │      │      ├─────────┤
│  │        │        │      │      │              │      │      │起訴書犯罪事實三（│
│  │        │        │      │      │              │      │      │二）              │
├─┼────┼────┼───┼───┼───────┼───┼───┼─────────┤
│3 │99年4月 │臺東縣臺│高元明│0939  │2,500元／1公克│劉少明│2,500 │劉少明共同販賣第二│
│  │13日凌晨│東市濟南│／0985│341648│之甲基安非他命│／陳抱│元    │級毒品，累犯，處有│
│  │3時許   │街靠近四│129120│      │1包           │龍    │      │期徒刑柒年陸月。扣│
│  │        │維路某巷│（譯文│      │              │      │      │案如附表九編號1所 │
│  │        │子內    │電話有│      │              │      │      │示之物沒收；販賣毒│
│  │        │        │誤）  │      │              │      │      │品所得新臺幣貳仟伍│
│  │        │        │      │      │              │      │      │佰元連帶沒收，如全│
│  │        │        │      │      │              │      │      │部或一部不能沒收時│
│  │        │        │      │      │              │      │      │，以其財產抵償之。│
│  │        │        │      │      │              │      │      │                  │
│  │        │        │      │      │              │      │      │陳抱龍共同販賣第二│
│  │        │        │      │      │              │      │      │級毒品，處有期徒刑│
│  │        │        │      │      │              │      │      │柒年伍月。扣案如附│
│  │        │        │      │      │              │      │      │表九編號1所示之物 │
│  │        │        │      │      │              │      │      │沒收；販賣毒品所得│
│  │        │        │      │      │              │      │      │新臺幣貳仟伍佰元連│
│  │        │        │      │      │              │      │      │帶沒收，如全部或一│
│  │        │        │      │      │              │      │      │部不能沒收時，以其│
│  │        │        │      │      │              │      │      │財產抵償之。      │
│  │        │        │      │      │              │      │      ├─────────┤
│  │        │        │      │      │              │      │      │起訴書犯罪事實三（│
│  │        │        │      │      │              │      │      │七）及追加起訴犯罪│
│  │        │        │      │      │              │      │      │事實              │
├─┼────┼────┼───┼───┼───────┼───┼───┼─────────┤
│4 │99年5月 │臺東縣臺│高元明│0939  │2,500元／1公克│陳抱龍│2,500 │劉少明共同販賣第二│
│  │15日    │東市濟南│／不明│341648│之甲基安非他命│／劉少│元    │級毒品，累犯，處有│
│  │        │街61巷16│      │      │1包           │明    │      │期徒刑柒年陸月。扣│
│  │        │弄5號2樓│      │      │              │      │      │案如附表九編號1所 │
│  │        │劉少明租│      │      │              │      │      │示之物沒收；販賣毒│
│  │        │屋處之房│      │      │              │      │      │品所得新臺幣貳仟伍│
│  │        │間內    │      │      │              │      │      │佰元連帶沒收，如全│
│  │        │        │      │      │              │      │      │部或一部不能沒收時│
│  │        │        │      │      │              │      │      │，以其財產抵償之。│
│  │        │        │      │      │              │      │      │                  │
│  │        │        │      │      │              │      │      │陳抱龍共同販賣第二│
│  │        │        │      │      │              │      │      │級毒品，處有期徒刑│
│  │        │        │      │      │              │      │      │柒年伍月。扣案如附│
│  │        │        │      │      │              │      │      │表九編號1所示之物 │
│  │        │        │      │      │              │      │      │沒收；販賣毒品所得│
│  │        │        │      │      │              │      │      │新臺幣貳仟伍佰元連│
│  │        │        │      │      │              │      │      │帶沒收，如全部或一│
│  │        │        │      │      │              │      │      │部不能沒收時，以其│
│  │        │        │      │      │              │      │      │財產抵償之。      │
│  │        │        │      │      │              │      │      ├─────────┤
│  │        │        │      │      │              │      │      │起訴書犯罪事實二（│
│  │        │        │      │      │              │      │      │七）及三（九）    │
└─┴────┴────┴───┴───┴───────┴───┴───┴─────────┘
附表四：劉少明轉讓部分
┌────┬────┬───┬───┬───────┬─────────┐
│轉讓時間│轉讓地點│轉讓對│使用之│轉讓數量      │罪名及刑度        │
│        │        │象    │行動電│              │                  │
│        │        │      │話號碼│              ├─────────┤
│        │        │      │      │              │備註              │
├────┼────┼───┼───┼───────┼─────────┤
│99年5月5│臺東縣臺│葉素雲│無    │重量不詳、惟淨│劉少明犯藥事法第八│
│日凌晨3 │東市濟南│（56年│      │重未達10公克之│十三條第一項之轉讓│
│時許    │街61巷16│8月11 │      │甲基安非他命1 │禁藥罪，累犯，處有│
│        │弄5號2樓│日生）│      │包            │期徒刑柒月。      │
│        │租屋處之│      │      │              ├─────────┤
│        │房間內  │      │      │              │起訴書犯罪事實二（│
│        │        │      │      │              │六）              │
└────┴────┴───┴───┴───────┴─────────┘
附表五：陳抱龍單獨販賣部分
┌─┬────┬────┬───┬───┬───────┬───┬─────────┐
│編│販賣時間│販賣地點│販賣對│使用之│販賣價格（新臺│販賣毒│罪名及刑度        │
│號│        │        │象／電│行動電│幣）／數量    │品所得│                  │
│  │        │        │話號碼│話號碼│              │（新臺├─────────┤
│  │        │        │      │      │              │幣）  │備註              │
├─┼────┼────┼───┼───┼───────┼───┼─────────┤
│1 │99年3月 │臺東縣臺│陳永隆│無（現│1,000元／0.3公│1,000 │陳抱龍販賣第二級毒│
│  │間某日  │東市濟南│／無  │場交易│克之甲基安非他│元    │品，處有期徒刑柒年│
│  │        │街61巷16│      │）    │命1包         │      │貳月。販賣毒品所得│
│  │        │弄5號3樓│      │      │              │      │新臺幣壹仟元沒收，│
│  │        │租屋處之│      │      │              │      │如全部或一部不能沒│
│  │        │房間內  │      │      │              │      │收時，以其財產抵償│
│  │        │        │      │      │              │      │之。              │
│  │        │        │      │      │              │      ├─────────┤
│  │        │        │      │      │              │      │起訴書犯罪事實三（│
│  │        │        │      │      │              │      │一）              │
├─┼────┼────┼───┼───┼───────┼───┼─────────┤
│2 │99年3月 │臺東縣臺│高元明│0939  │2,500元／1公克│2,500 │陳抱龍販賣第二級毒│
│  │15日凌晨│東市濟南│／0985│341648│之甲基安非他命│元    │品，處有期徒刑柒年│
│  │4時許   │街靠近四│129120│      │1包           │      │伍月。扣案如附表九│
│  │        │維路某巷│      │      │              │      │編號1所示之物沒收 │
│  │        │子內    │      │      │              │      │；販賣毒品所得新臺│
│  │        │        │      │      │              │      │幣貳仟伍佰元沒收，│
│  │        │        │      │      │              │      │如全部或一部不能沒│
│  │        │        │      │      │              │      │收時，以其財產抵償│
│  │        │        │      │      │              │      │之。              │
│  │        │        │      │      │              │      ├─────────┤
│  │        │        │      │      │              │      │起訴書犯罪事實三（│
│  │        │        │      │      │              │      │三）              │
├─┼────┼────┼───┼───┼───────┼───┼─────────┤
│3 │99年3月 │臺東縣臺│高元明│0939  │2,500元／1公克│2,500 │陳抱龍販賣第二級毒│
│  │24日晚間│東市濟南│／0928│341648│之甲基安非他命│元    │品，處有期徒刑柒年│
│  │        │街靠近四│605705│      │1包           │      │伍月。扣案如附表九│
│  │        │維路某巷│      │      │              │      │編號1所示之物沒收 │
│  │        │子內    │      │      │              │      │；販賣毒品所得新臺│
│  │        │        │      │      │              │      │幣貳仟伍佰元沒收，│
│  │        │        │      │      │              │      │如全部或一部不能沒│
│  │        │        │      │      │              │      │收時，以其財產抵償│
│  │        │        │      │      │              │      │之。              │
│  │8時許   │        │      │      │              │      ├─────────┤
│  │        │        │      │      │              │      │起訴書犯罪事實三（│
│  │        │        │      │      │              │      │四）              │
├─┼────┼────┼───┼───┼───────┼───┼─────────┤
│4 │99年4月 │臺東縣臺│高元明│0939  │2,500元／1公克│2,500 │陳抱龍販賣第二級毒│
│  │5日下午4│東市濟南│／0928│341648│之甲基安非他命│元    │品，處有期徒刑柒年│
│  │時許    │街靠近四│605705│      │1包           │      │伍月。扣案如附表九│
│  │        │維路某巷│（譯文│      │              │      │編號1所示之物沒收 │
│  │        │子內    │電話有│      │              │      │；販賣毒品所得新臺│
│  │        │        │誤）  │      │              │      │幣貳仟伍佰元沒收，│
│  │        │        │      │      │              │      │如全部或一部不能沒│
│  │        │        │      │      │              │      │收時，以其財產抵償│
│  │        │        │      │      │              │      │之。              │
│  │        │        │      │      │              │      ├─────────┤
│  │        │        │      │      │              │      │起訴書犯罪事實三（│
│  │        │        │      │      │              │      │六）              │
├─┼────┼────┼───┼───┼───────┼───┼─────────┤
│5 │99年4月 │臺東縣臺│高元明│0939  │2,500元／1公克│2,500 │陳抱龍販賣第二級毒│
│  │18日    │東市濟南│      │341648│之甲基安非他命│元    │品，處有期徒刑柒年│
│  │        │街61巷16│      │      │1包           │      │伍月。扣案如附表九│
│  │        │弄5號3樓│      │      │              │      │編號1所示之物沒收 │
│  │        │租屋處之│      │      │              │      │；販賣毒品所得新臺│
│  │        │房間內  │      │      │              │      │幣貳仟伍佰元沒收，│
│  │        │        │      │      │              │      │如全部或一部不能沒│
│  │        │        │      │      │              │      │收時，以其財產抵償│
│  │        │        │      │      │              │      │之。              │
│  │        │        │      │      │              │      ├─────────┤
│  │        │        │      │      │              │      │起訴書犯罪事實三（│
│  │        │        │      │      │              │      │八）              │
└─┴────┴────┴───┴───┴───────┴───┴─────────┘
附表六：陳抱龍與黃志芳共同販賣部分
┌────┬────┬───┬───┬───────┬───┬───┬─────────┐
│販賣時間│販賣地點│販賣對│使用之│販賣價格（新臺│聯絡人│販賣毒│罪名及刑度        │
│        │        │象／電│行動電│幣）、數量    │／交付│品所得│                  │
│        │        │話號碼│話號碼│              │人    │（新臺├─────────┤
│        │        │      │      │              │      │幣）  │備註              │
├────┼────┼───┼───┼───────┼───┼───┼─────────┤
│99年3月 │臺東縣臺│高元明│陳抱龍│1,000元／1公克│陳抱龍│1,000 │陳抱龍共同販賣第二│
│29日上午│東市濟南│／0928│：0939│之甲基安非他命│／黃志│元    │級毒品，處有期徒刑│
│6時許   │街61巷16│605705│341648│1包           │芳    │      │年捌月。扣案如附│
│        │弄5號1樓│      ├───┤              │      │      │表九編號1所示之物 │
│        │黃志芳之│      │黃志芳│              │      │      │沒收；販賣毒品所得│
│        │住處    │      │：0916│              │      │      │新臺幣壹仟元連帶沒│
│        │        │      │074154│              │      │      │收，如全部或一部不│
│        │        │      │      │              │      │      │能沒收時，以其財產│
│        │        │      │      │              │      │      │抵償之。          │
│        │        │      │      │              │      │      ├─────────┤
│        │        │      │      │              │      │      │起訴書犯罪事實三（│
│        │        │      │      │              │      │      │五）              │
└────┴────┴───┴───┴───────┴───┴───┴─────────┘
附表七：黃志芳單獨販賣部分
┌────┬────┬───┬───┬───────┬───┬─────────┐
│販賣時間│販賣地點│販賣對│使用之│販賣價格（新臺│販賣毒│備註              │
│        │        │象／電│行動電│幣）、數量    │品所得│                  │
│        │        │話號碼│話號碼│              │（新臺│                  │
│        │        │      │      │              │幣）  │                  │
├────┼────┼───┼───┼───────┼───┼─────────┤
│99年3月 │臺東縣臺│陳永隆│無（現│500元／0.1公克│500元 │起訴書犯罪事實四  │
│間某日  │東市濟南│／無  │場交易│之甲基安非他命│      │                  │
│        │街61巷16│      │）    │1包           │      │                  │
│        │弄5號1樓│      │      │              │      │                  │
│        │黃志芳之│      │      │              │      │                  │
│        │住處客廳│      │      │              │      │                  │
│        │內      │      │      │              │      │                  │
└────┴────┴───┴───┴───────┴───┴─────────┘
附表八：應沒收銷燬之物
┌──────────┬────────┬─────────────┐
│應沒收銷燬之物      │數量            │備註                      │
│                    │                │                          │
├──────────┼────────┼─────────────┤
│甲基安非他命（含包裝│1包（驗餘淨重16.│見本院卷第37頁扣押物品清單│
│袋）                │89公克；包裝袋重│及偵卷第112頁內政部警政署 │
│                    │0.91公克）      │刑事警察局鑑定書          │
└──────────┴────────┴─────────────┘
附表九：應沒收之物
┌─┬──────────┬───────┬───────┐
│編│應沒收之物          │數量          │備註          │
│號│                    │              │              │
├─┼──────────┼───────┼───────┤
│1 │SAMSUNG藍色手機（含 │1支（1張）    │見本院卷第35頁│
│  │電話號碼0000000000號│              │扣押物品清單  │
│  │行動電話sim卡）     │              │              │
├─┼──────────┼───────┼───────┤
│2 │磅秤                │1個           │見本院卷第35頁│
│  │                    │              │扣押物品清單  │
├─┼──────────┼───────┼───────┤
│3 │空夾鏈袋            │5包           │見本院卷第35頁│
│  │                    │              │扣押物品清單  │
└─┴──────────┴───────┴───────┘